【裁判字號】    97,易,334
【裁判日期】    970624
【裁判案由】    竊盜
【裁判全文】
臺灣基隆地方法院刑事判決               97年度易字第334號
公  訴  人  臺灣基隆地方法院檢察署檢察官
被      告  乙○○
            丁○○
            丙○○
上列被告因竊盜案件，經檢察官提起公訴（97年度偵字第1917號）
，本院判決如下：
    主  文
乙○○、丁○○、丙○○結夥三人、踰越安全設備竊盜，均累犯
，各處有期徒刑柒月。
    事  實
一、乙○○、丁○○之前案紀錄，均構成累犯：
  (一)乙○○於民國94年間曾犯毒品危害防制條例及詐欺等案件，
    經本院分別判處有期徒刑7 月、5 月、7 月確定，應執行有
    期徒刑1 年4 月，於94年9 月9 日入監執行，於96年1 月16
    日縮刑假釋出監，假釋期間付保護管束，於96年3 月30日期
    滿未經撤銷假釋，以已執行論。
  (二)丁○○於95年間曾犯毒品危害防制條例案件，經本院判處有
    期徒刑8 月確定，經減刑為有期徒刑4 月確定，於96年5 月
    17日入監執行，於96年9 月16日縮刑期滿執行完畢，翌日出
    監。
  (三)丙○○前於民國94年間，曾因竊盜案件，經國防部中部地方
    軍事法院檢察署於94年12月26日以94年度中檢字第3694號案
    件提起公訴，為國防部中部地方軍事法院於95年1 月18日以
    94年度台審字第244 號裁判判處有期徒刑8 月，於同年3 月
    2 日確定，而於同月29日入監執行，並於95年4 月11日假釋
    出監，所餘刑期交付保護管束，於95年11月12日縮短刑期執
    行完畢。
二、乙○○、丁○○均不知悔改，於97年4 月29日凌晨0 時許，
    由乙○○邀集丙○○及丁○○至其位於基隆市○○街55巷50
    號1 樓住處會合，3 人基於意圖為自己不法所有之犯意聯絡
    ，搭乘由丙○○駕駛之車牌號碼7492-TM 號自用小客車，欲
    至外尋覓可下手行竊之物，途中乙○○提議至基隆市○○○
    街38巷13之4 號福德宮竊取該宮之功德箱內現金，3 人議定
    ，遂驅車於同日凌晨1 時17分許，至該福德宮前，由丙○○
    在車內把風，由乙○○及丁○○打開該宮鐵窗，從鐵窗爬進
    該宮辦公室內，踰越安全設備，因該辦公室內之功德箱上鎖
    無法打開，因而先將德箱搬至丙○○車上，再載回乙○○上
    開住處，3 人以乙○○提供其家中鞋櫃內之一字型螺絲起子
    1 支及內六角扳手1 支，將該功德箱撬開，並將箱內之現金
    新臺幣約3 萬1 千元均分，並已花用無存，上開空功德箱則
    由3 人載至基隆市田寮河拋棄（經警打撈無著）。嗣經警據
    報調閱現場附近監視錄影畫面，查知係乙○○等人所為，於
    97年5 月1 日12時許，持臺灣基隆地方法院核發之搜索，至
    乙○○上開住處實施搜索，並扣得其等用以撬開德箱之上開
    一字型螺絲起子1 支及內六角扳手1 支，因而查獲上情。
三、案經基隆市警察局第四分局報告臺灣基隆地方法院檢察署檢
    察官偵查起訴。
    理  由
一、訊據被告乙○○、丁○○及丙○○於警詢及檢察官偵訊、本
    院審理時，均承坦不諱，3 人所述互核吻合。復與被害人即
    上開福德宮總幹事戊○○於警詢時指述及證人即基警察局第
    四分局安樂分駐所警員陳致淞偵查中證述之情節相符。並有
    監視錄影翻拍照片1 張及扣案之一字型螺絲起子1 支及內六
    角扳手1 支可資佐證，足徵被告3 人自白核與事實相符，應
    堪採信。至關於被告3 人行竊功德箱內之金額，證人陳致淞
    證稱，功德箱內依照所賣之金紙換算約有5 萬元，而被告3
    人迭於警詢、檢察官偵訊及本院審理時均供稱，約有3 萬1
    千元，互核相符，證人陳致淞僅依據福德宮販賣金紙換算功
    德箱內之金額，並不能確切證明功德箱內確有5 萬元，而被
    告3 人對於竊盜犯行則始終坦承不諱，是對於行竊之金額應
    以被告3 人所述較為可採。綜上，本案事證明確，應依法論
    科。
二、論罪科刑：
  (一)按刑法上所謂結夥三人以上係指有共同犯罪之故意，結為一
    夥而言。把風行為，在排除犯罪障礙，助成犯罪之實現，在
    合同意思範圍內分擔犯罪行為之一部，故亦係共同正犯而應
    計入結夥之內（最高法院72年度台上字第3201號裁判意旨參
    照），是核被告乙○○、丁○○、丙○○所為，均係犯刑法
    第321 條第1 項第2 款、第4 款之結夥三人、踰越安全設備
    之加重竊盜罪。被告3 人間有犯意之聯絡及行為之分擔，依
    刑法第28條規定，均為共同正犯。
  (二)被告乙○○、丁○○、丙○○有事實欄一、所載之前案紀錄
    暨科刑執行情形，各有其之臺灣高等法院被告前案紀錄表在
    卷可稽，其等於受有期徒刑之執行完畢後，5 年內故意再犯
    有期徒刑以上之本罪，均為累犯，應依刑法第47條第1 項之
    規定加重其刑。
  (三)本院審酌被告乙○○、丁○○及丙○○有上述之前案紀錄素
    行不佳，不思憑藉己力循合法管道獲取財物，其所為侵害他
    人財產權益，且危害社會秩序，犯罪所得3 萬1 千元非鉅，
    併其共犯結構所處分工地位暨其等犯後始終坦承犯行，態度
    尚稱良好，分別量處如主文所示之刑。
三、沒收部分：
  (一)扣案之一字型螺絲起子1 支及內六角扳手1 支等物，係被告
    3 人竊得功德箱搬至丙○○車上，再載回乙○○上開住處，
    而再以上述工具，將該功德箱撬開，並非供本件竊盜犯罪所
    用之物，爰不予宣告沒收。
據上論斷，應依刑事訴訟法第284 條之1 、第299 條第1 項前段
，刑法第28條、第321 條第1 項第2 款、第4 款、第47條第1 項
，判決如主文。
本案經檢察官甲○○到庭執行職務。
中    華    民    國    97    年    6     月    24    日
                  刑事第三庭法  官  黃永定
以上正本證明與原本無異。，
對於本件判決如有不服，應於收受送達後10日內，向本院提出上
訴書狀，上訴於臺灣高等法院，並按他造當事人之人數附具繕本
。「切勿逕送上級法院」。
中    華    民    國    97    年    6     月    24    日
                            書記官  劉珍珍
附錄論罪法條：
刑法第321 條
I犯竊盜罪而有左列情形之一者，處六月以上、五年以下有期徒
  刑：
一、於夜間侵入住宅或有人居住之建築物、船艦或隱匿其內而犯
    之者。
二、毀越門扇、牆垣或其他安全設備而犯之者。
三、攜帶兇器而犯之者。
四、結夥三人以上而犯之者。
五、乘火災、水災或其他災害之際而犯之者。
六、在車站或埠頭而犯之者。
II前項之未遂犯罰之。


司法院資訊處製作；財團法人民間司法改革基金會備份。
